Inventaris van het archief van de Legatie in Frankrijk, 1747-1810
Nationaal Archief, Den Haag
- INVENTARIS VAN HET ARCHIEF TOT 1795
  - MATHIJS LESTEVENON VAN BERKENRODE, II.
    - Belangen van particulieren, E.
      - Gekaapte en verbeurd verklaarde schepen, 2.
        - Stukken betreffende het opbrengen naar Le Havre van het brigantijnschip `Juffrouw Maria' (vroeger `Vrouwe Johanna'), kapitein Paulus Sybrands, eigenaars Cornelis van der Kun & Zn. en Franco en Adrianus Dubbeldemuts te Rotterdam, 1779-1780.; 285; 1 omslag
        - Stukken betreffende het opbrengen naar Majorca van de `Zeekrap', kapitein Jacob Geers, eigenaar B. van Homrigh, koopman te Amsterdam, 1779-1780.; 286; 1 omslag
        - Stukken betreffende het opbrengen naar Duinkerken van de pakketboot de `Prins van Oranje', 1779-1780.; 287; 1 omslag
        - Stukken betreffende kaperij van de `Drie Gebroeders', kapitein Willem Rudolf, door de Engelse kaper `Pallas', kapitein Richard Townsend, 1780-1782.; 288; 1 omslag
        - Stukken betreffende het aanhouden bij Smyrna van de `Jonkvrouwe Johanna', kapitein Jochim Kueler, 1780-1782.; 289; 1 omslag
        - Stukken betreffende het opbrengen van het Engelse schip `Surprise' door het kaperschip de `Vaderlander', kapitein Thomas Brown, directeur Jacob Koole cum suis te Maassluis, 1782-1784.; 290; 1 omslag
        - Memorie betreffende voorzorgen te nemen om niet als prijs opgebracht te worden., z.d.; 291; 1 stuk
      - Schepen opgebracht wegens contrabande, 3.
        - Stukken betreffende het opbrengen naar Ostende van het Engelse schip `Catherine', kapitein John Weldron, 1756-1757.; 292; 1 omslag
        - Stukken betreffende het opbrengen naar Bergen te Noorwegen van het smakschip de `Jonge Jan', kapitein Fredrik Ruerds, directeuren Franco en Adriaen Dubbeldemuts, kooplieden te Rotterdam, 1756-1757.; 293; 1 omslag
        - Stukken betreffende het opbrengen naar Bergen te Noorwegen van de `St-Eustache', kapitein Richard Pinmuré, eigenaars Morcau en Thomas Mareel te St-Eustatius, 1756-1757.; 294; 1 omslag
        - Stukken betreffende het opbrengen van de `Vriendschap', kapitein William Matthews, eigenaars Coijsgarne, Loyd en Louis André, kooplieden en burgers te Rotterdam, 1756-1757.; 295; 1 omslag
        - Stukken betreffende het opbrengen naar Majorca van het snauwschip `Isabella', kapitein George Hinderson, eigenaars Faesch en Van Hoven, kooplieden te Amsterdam, 1756-1758.; 296; 1 omslag
        - Stukken betreffende het opbrengen naar Marseille van de `Hermes', kapitein Mente Schrijver, eigenaars Cornelis van der Oudermeulen cum suis, kooplieden te Amsterdam, 1756-1758.; 297; 1 omslag
        - Stukken betreffende het opbrengen naar Dieppe van de `Juffrouw Anna Maria', kapitein Adriaen Kamp, eigenaars Petrus de Babgian en Pierre Coquel, burgers en kooplieden te Amsterdam, 1757.; 298; 1 omslag
        - Stukken betreffende het opbrengen van de pakketboot de `Dolfijn' van Amsterdam naar Londen, 1757.; 299; 1 omslag
        - Stukken betreffende het opbrengen naar Cherbourg van de `Maria Theresia', kapitein Willem Adams Edy, eigenaars Jasper Atkinson en James Smith, kooplieden en burgers te Rotterdam, 1757.; 300; 1 omslag
        - Stukken betreffende het opbrengen naar Cadiz van het snauwschip de `Lucia', kapitein Willem Ramsey, eigenaars Isaac en Zacharias Hope, kooplieden te Rotterdam, 1757.; 301; 1 omslag
        - Stukken betreffende het opbrengen naar Duinkerken van de `Vijf Gebroeders', kapitein Jarig Aresz., eigenaars Arne Jacobs en Volkert de Vries, kooplieden te Amsterdam, 1757.; 302; 1 omslag
        - Stukken betreffende het opbrengen van het brigantijnschip `Elisabeth', kapitein en mede-eigenaar Alexander Kelty, burger te Rotterdam, mede-eigenaar James Cranfurd, burger en koopman te Rotterdam, 1757-1758.; 303; 1 omslag
        - Stukken betreffende het opbrengen naar Calais van het schip de `Anna', kapitein Jan Haslope, eigenaar Joan van den Broeck, koopman en burger te Rotterdam en anderen, en de `Thetis' naar Boulogne, kapitein Robert Mitchel, 1757-1758.; 304; 1 omslag
        - Stukken betreffende het opbrengen naar Bayonne van de `Anna Maria Galley', kapitein Jan Elders, eigenaar Noume Poulles, koopman te Amsterdam, en anderen, 1758-1762.; 305; 1 omslag
        - Stukken betreffende het opbrengen naar Marseille van het brigantijnschip `Onzijdigheid', kapitein Jan Gerrits Doetz, eigenaar Valck en Hamboch, kooplieden te Rotterdam, 1779.; 306; 1 omslag
        - Stukken betreffende het opbrengen naar Duinkerken van de `Zeepost', kapitein Jacob Teuning, burger van Amsterdam, 1779.; 307; 1 omslag
        - Stukken betreffende het opbrengen naar Cherbourg van het schip `Flora', kapitein Hendrick Roodenburg, 1780.; 308; 1 omslag
        - Stukken betreffende het opbrengen naar La Rochelle van de `Jonge Helena', kapitein Abraham Pietersz. Schuring, 1780.; 309; 1 omslag
        - Stukken betreffende het opbrengen naar Duinkerken van de `Verwachtinge', kapitein Wiebe Doedes, 1780.; 310; 1 omslag
        - Stukken betreffende het opbrengen naar La Rochelle van de `Middelburg Paket', kapitein Jacob Riewerts, 1780-1781.; 311; 1 omslag
        - Stukken betreffende het opbrengen naar Port au Prince van de `Comte de Byland', kapitein Gilbert, 1780-1783.; 312; 1 omslag
        - Stukken betreffende het opbrengen van de `Adrichem', kapitein Luytje Fredriks, 1781.; 313; 1 omslag
        - Stukken betreffende het opbrengen naar Brest van de schepen `Liberté', kapitein Thijs Hanse, en de `Juffrouw Maria', kapitein Jacob Coeman, 1781.; 314; 1 omslag
        - Stukken betreffende schadevergoeding vanwege de aanhouding van de `Pieter en Hendrik', kapitein Pieter Riewerts, eigenaar Henricus Berghmans, koopman te Amsterdam, 1781.; 315; 1 omslag
        - Stukken betreffende het opbrengen naar Nantes van de `Neptune d'Amsterdam', kapitein Hendrik Sietjes Hanama, 1781.; 316; 1 omslag
        - Stukken betreffende het opbrengen naar Toulon van de `Juffrouw Amelie', kapitein Andries Brandt, 1781.; 317; 1 omslag
        - Stukken betreffende het opbrengen van een schip met Toscaanse vlag bij Kaap de Goede Hoop, 1781.; 318; 1 omslag
        - Stukken betreffende het opbrengen naar Pontuwal van de `Zeeberg',kapitein Jan Slaak, eigenaar Laurens Heyne, koopman te Dordrecht, 1781-1782.; 319; 1 omslag
        - Stukken betreffende het opbrengen naar Martinique van het brigantijnschip`La Sally', kapitein Month, eigenaar Samuel Andrews, burger van Demerary, 1781-1782.; 320; 1 omslag
      - Tabakssmokkel, 4.
        - Stukken betreffende het smokkelen van tabak te Bordeaux met de `Stadhouder', kapitein Pierre Bruijgom, 1751.; 321; 1 omslag
        - Stukken betreffende het smokkelen van tabak door Jan Bard Kunne, onderstuurman van 's lands schip `Zuyleveld', 1757.; 322; 1 omslag
        - Stukken betreffende het smokkelen van tabak te Cordous met het schip `Anna Maria Margarita', kapitein Pieter Hakkesteeg, 1763.; 323; 1 omslag
        - Stukken betreffende het smokkelen van tabak met het fregatschip `Cornelia Petronella', kapitein Adrianus Mallaga, reder Hendrik de Bock te Rotterdam, 1763.; 324; 1 omslag
        - Stukken betreffende het smokkelen van tabak met de `Concorde', kapitein Simon Jansen Kat, eigenaars Bouwers en Van den Bosch te Middelburg, 1770.; 325; 1 omslag
        - Stukken betreffende een te St-Malo wegens gesmokkelde tabak opgelegde boete aan het galjoen `Johanna Magtilde', kapitein Ary Sloft, 1771.; 326; 1 omslag
        - Stukken betreffende het smokkelen van tabak te Le Havre met de `Vrouwe Cornelia', eigenaar J. van Dongen te Dordrecht, 1775-1776.; 327; 1 omslag
        - Stukken betreffende het smokkelen van tabak te Bordeaux met de `Petrus Alexander', kapitein Dirk Carlberg, eigenaar François Hugues te Amsterdam, 1779.; 328; 1 omslag
      - Desertie en overtredingen van kapiteins en bemanningsleden van schepen, 5.
        - Stukken betreffende de desertie van Pieter Martens van Huijer, kapitein van de `Surinaamsche Galeij', 1751.; 329; 1 omslag
        - Stukken betreffende vermeende weerspannigheid te Marennes van Sijmon Krans, kapitein van de `Cornelia Scheltema', 1752.; 330; 1 omslag
        - Stukken betreffende vermeende weerspannigheid van kapitein Jan Pieters en zijn bemanning aan boord van de `Johanna', 1753.; 331; 1 omslag
        - Stukken betreffende muiterij bij Cayenne op het schip de `Nijenborg' van de VOC, kapitein Jacob Ketel, 1763-1764.; 332; 1 omslag
        - Stukken betreffende desertie bij Rochefort van enige bemanningsleden van het schip `Bleiswijk' van de VOC, 1773.; 333; 1 omslag
        - Stukken betreffende de desertie van Willem Wigesof en andere matrozen te Duinkerken van de `Willem en Jan', kapitein Gerrit Siebes, 1779.; 334; 1 omslag
        - Stukken betreffende de desertie van twee matrozen en de arrestatie van een derde, reeds ontslagen, matroos van de `Grootveld', kapitein Johannes Eelers, eigenaars Grampré & Zn. te Amsterdam, 1779.; 335; 1 omslag
      - Opsporing, gevangenhouding en bevrijding, 6.
        - Stukken betreffende het ontvluchten met geld van Jostof Joseph Israel Mello en Jacob de Fonseca, 1755.; 336; 1 omslag
        - Stukken betreffende de gevangenname te Lille van Du Plex, kapitein in dienst van het regiment Waalse dragonders, 1755.; 337; 1 omslag
        - Stukken betreffende de gevangenname op Dominique van John Cadett, 1755.; 338; 1 omslag
        - Stukken betreffende de aanhouding van de heer Stephanij te Nancy, 1762.; 339; 1 omslag
        - Stukken betreffende de detentie te Le Havre van Hollandse matrozen, opgebracht naar Duinkerken, 1762.; 340; 1 omslag
        - Stukken betreffende de detentie in Grand Chatelet en Fort l'Evecque van Louis Charles Hercule, graaf De Marsaut de Gongetor, zijn echtgenote C. de Nijsten, weduwe van Joachim Ivoo Ignace Ehlers, en haar zoons P.C. en H.T. Ehlers, 1762-1763.; 341; 1 omslag
        - Stukken betreffende arrestatie en gevangenschap van Jean David Jouvenot, korporaal in het Zwitsers regiment De Sturler, te Vesoul in France Comté, 1762-1763.; 342; 1 omslag
        - Stukken betreffende de detentie te Cherbourg van Joseph Weytens, kapitein, 1762-1763.; 343; 1 omslag
        - Stukken betreffende de opsluiting te Parijs van Frédérique Louise Charlotte Geiger, 1763.; 344; 1 omslag
        - Stukken betreffende de gevangenschap van Emmanuel Bemondt, student in de medicijnen te Parijs, 1764.; 345; 1 omslag.
        - Stukken betreffende de vrijlating van Jean Stokerman en Jaques Boucairain, galeislaven, 1764.; 346; 1 omslag
        - Stukken betreffende de detentie van J.D. Douglas te Fort l'Evecque, 1768-1769.; 347; 1 omslag
        - Stukken betreffende de oplichting door en de opsporing van Joseph de Valabreque, vroeger koopman te Brussel, 1769-1770.; 348; 1 omslag
        - Stukken betreffende de detentie van Isaac Lemerre te Duinkerken, 1770.; 349; 1 omslag
        - Stukken betreffende de opsporing van Claude Bidaud in dienst van de VOC, 1771.; 350; 1 omslag
        - Stukken betreffende verduistering van diamanten van Chabert, juwelier te 's-Gravenhage, door de verdachten Duhardy en d'Acosta, 1771.; 351; 1 omslag
        - Stukken betreffende de bevrijding van Grovestinus (tweede zoon van Grovestinus te Brussel), ruiter in het regiment van de koning te Rijssel, uit het Maison des Bon Fils te Rijssel, 1771.; 352; 1 omslag
        - Stukken betreffende het mogelijke verblijf van Frederik Mekkel te Parijs, gezocht wegens een oproep om dienst te doen in de compagnie gardes, gelegerd te Groningen, 1772.; 353; 1 omslag
        - Stukken betreffende bevrijding van Grégoire Hubert Dénooz uit het Chateau de Bicêtre, 1772.; 354; 1 omslag
        - Stukken betreffende gevangenhouding van Charles de Wint de Triapin, kadet-volontair van het regiment infanterie Van Randwijk in Staatse dienst, te Fort l'Evecque, 1772.; 355; 1 omslag
        - Stukken betreffende de gevangenschap van C. de la Rochelle, in het Petit Chatelet, 1774.; 356; 1 omslag
        - Stukken betreffende de aanhouding van Jan Assin van Wegel, 1775.; 357; 1 omslag
        - Stukken betreffen de detentie te Parijs van Cornelis Bresler, 1775.; 358; 1 omslag
        - Stukken betreffende de opsporing van Anne Frans Willem baron Pieck van Zoelen, 1775-1782.; 359; 1 omslag
        - Stukken betreffende het gevangen zitten te Bordeaux van bemanningsleden van de `Harmonie', kapitein Gerrits Pieter Dekker, 1776.; 360; 1 omslag
        - Stukken betreffende de detentie van Lamy te Petit Chatelet te Parijs, 1776.; 361; 1 omslag
        - Stukken betreffende ontvluchting van Jean Daniel Ebbert de St-Amand, in dienst van de heer Suasso, 1776.; 362; 1 omslag
        - Stukken betreffende de detentie te St-Denis van François van der Heuvel, genaamd De la Colline, 1777.; 363; 1 omslag
        - Stukken betreffende de detentie van Roker Otersanger, pruikmaker, in het Petit Chatelet, 1777-1778.; 364; 1 omslag
        - Stukken betreffende de detentie te St-Denis van Willem en Henriette ten Boele, 1778.; 365; 1 omslag
        - Stukken betreffende de detentie van Jan Heynen te Chatelet, 1778.; 366; 1 omslag
        - Stukken betreffende de arrestatie van Charles Smith, koopman te St-Malo, op verdenking van samenzwering tegen de Franse Staat, 1778.; 367; 1 omslag
        - Stukken betreffendede gijzeling te Bergen van Isaac van Eyndhoven, koopman te Rotterdam, door François de Vinck, 1779.; 368; 1 omslag
        - Stukken betreffende de opsporing van Abraham de Pinto, 1779.; 369; 1 omslag
        - Stukken betreffende de vrijlating van De Lattre le Grand, luitenant bij de Marine, uit de gevangenis te Duinkerken, 1781-1785.; 370; 1 omslag
        - Stukken betreffende de detentie van C. Mulckhuijse jr., Nederlands officier in het regiment Van Hardenbroek in Staatse dienst te Duinkerken, 1782.; 371; 1 omslag
      - Geschillen over in- en uitvoer en in verband daarmee geheven rechten en gedane confiscatie van goederen, 7.
        - Stukken betreffende oponthoud bij het vervoer van hout voor Nederlandse schippers te Rochefort, 1750-1751.; 372; 1 omslag
        - Stukken betreffende de confiscatie van goederen te Marseille uit het fregatschip de `Vrouwe Elizabeth', kapitein Simon Ewouts, eigenaar Jacobus de Bergh te Amsterdam, 1750-1751.; 373; 1 omslag
        - Stukken betreffende een boete opgelegd te St-Malo aan Cornelis Siebesz. Rotgans, kapitein van de brigantijn `Dirk en Johannes', eigenaar Jan Oostijn Hendriksz. te Amsterdam, 1750-1752.; 374; 1 omslag
        - Stukken betreffende de afschaffing van het "droit de fret de 50 sols par tonneau" voor Nederlandse scheepsladingen, 1750, 1754-1760.; 375; 1 omslag
          "Droit de fret de 50 sols par tonneau": recht op vrachtloon van 50 sous per registerton.
        - Stukken betreffende de heffing van een recht te Brest van de `Drie Gebroeders', kapitein Ids Cornelis, eigenaars Anne Jacobs en Volkert de Vries, kooplieden te Amsterdam, 1751.; 376; 1 omslag
        - Stukken betreffende ontheffing van invoerrecht en het verzoek om een eigen begraafplaats voor onderdanen van H.H.M. te Bordeaux, 1751.; 377; 1 omslag
        - Stukken betreffende invoerrechten geheven te Marennes, 1751-1755.; 378; 1 omslag
        - Stukken betreffende tijdens een oproer te Rouen verloren gegane tarwe van Joachem Matthijs en Coenraad Swift te Amsterdam, 1752.; 379; 1 omslag
        - Stukken betreffende het proces gevoerd door Pieter van Schoonhoven & Zn., kooplieden te Rotterdam, over de lading van de `Justitia', kapitein Tjerk Gabbes, 1752-1757.; 380; 1 omslag
        - Stukken betreffende de confiscatie van goederen van Jan Feddes, kapitein te Rouen, 1753.; 381; 1 omslag
        - Stukken betreffende de confiscatie van goederen van Roeloff de Coningh, stuurman op de `Jonge Jan', kapitein Jan Dolk te Rouen, 1753-1754.; 382; 1 omslag
        - Stukken betreffende te veel betaalde invoerrechten te Lyon door de gebroeders Tollezan, kooplieden te Leiden, 1753-1755.; 383; 1 omslag
        - Stukken betreffende de te hoge gevorderde rechten op goederen van het schip `Juffrouw Anna Wijnanda', kapitein Job Ysbrantsz., eigenaar Egbert Pet te Purmerend, 1754-1755.; 384; 1 omslag
        - Stukken betreffende het aansprakelijk stellen te Rouaan van Sybrand Giels, kapitein van de `Marie', wegens bedorven kaas, 1755.; 385; 1 omslag
        - Stukken betreffende het vervoer van hout naar Rochefort door Pieter Ankes, kapitein van de `Twee Gebroeders' uit Woudsend, 1756.; 386; 1 omslag
        - Stukken betreffende te veel gevorderde invoerrechten te Bordeaux op glaswerk van Tips en Schilmans de Jonge te Rotterdam, 1756.; 387; 1 omslag
        - Stukken betreffende de verzending naar Constantinopel van Frans laken door De Veer Bugnot & Cie. voor rekening van Cornelis van der Oudermeulen & Zn. te Amsterdam, 1756.; 388; 1 omslag
        - Stukken betreffende het visiteren te Honfleur van de smak de `Jonge Jetse', kapitein Cornelis Vynis, 1756-1757.; 389; 1 omslag
        - Stukken betreffende de weigering te St-Malo om tabak te leveren aan kapitein Albert Smit voor hem en zijn bemanning, 1757.; 390; 1 omslag
        - Stukken betreffende het opbrengen naar Calais en te veel gevorderde invoerrechten te Duinkerken van de `Juffrouw Elisabeth', kapitein Jacobus Sinclair, eigenaar Theodorus Martijn Liebenrood, koopman te Rotterdam, 1759-1760.; 391; 1 omslag
        - Stukken betreffende het aanhouden te Bayonne van geschut toebehorende aan Taunne Beth IJsbrandsz. te Amsterdam, 1759-1760.; 392; 1 omslag
        - Stukken betreffende geheven invoerrechten te Marseille op goederen van de snauw `Anna Maria', kapitein Christian Buck, toebehorend aan Jean Saunier, koopman te Amsterdam, 1762.; 393; 1 omslag
        - Stukken betreffende doorvoer van zout te Le Havre door de `Hercules', kapitein Cornelis Juriansz., eigenaars Coecq en van Goens te Amsterdam, 1764.; 394; 1 omslag
        - Stukken betreffende de aanhouding te Rouen van de boeken van het Collegie de Clermont, gekocht door Meerman, pensionaris van Rotterdam, 1765.; 395; 1 omslag
        - Stukken betreffende de uitvoer van granen, zaden en groenten uit Bordeaux door andere dan Franse of Spaanse schepen, 1766.; 396; 1 omslag
        - Stukken betreffende de uitvoer van granen en zaden door de weduwe Gaspard Mollier & Zn. te Calais, 1767.; 397; 1 omslag
        - Stukken betreffende een opgelegde boete te Bordeaux aan Tjerk Klaases Klein, kapitein van de `Helena Clara' uit Stavoren, 1767.; 398; 1 omslag
        - Stukken betreffende een paspoort voor uitvoer van gerst te La Rochelle van de ` 's-Gravenpolder', kapitein Pieter de Lange, eigenaar Antoine Ockerse van 's-Gravenpolder, burgemeester te Zierikzee, en anderen, 1768.; 399; 1 omslag
        - Stukken betreffende een verkeerde meting en een dreigende beslaglegging te Honfleur van het schip de `Heerlijkheid van De Groote Lind', kapitein Jacob Rijmer, eigenaars Van Zellen en De Jonge te Amsterdam, 1770.; 400; 1 omslag
        - Stukken betreffende het heffen van invoerrechten op talk en smeer van François en Josua van Ouderkerck, kooplieden te Amsterdam, 1770.; 401; 1 omslag
        - Stukken betreffende het heffen van invoerrechten te Marseille op de lading van de `Neptunus', kapitein Pieter Arends, eigenaar Willem Coninck te Amsterdam, 1771-1772.; 402; 1 omslag
        - Stukken betreffende de uitvoer van rogge uit Bordeaux van de weduwe Pieter de Vries en Van Hoch, kooplieden te Amsterdam, 1772.; 403; 1 omslag
        - Stukken betreffende het invoeren van tabak te Marseille door Simon Rijs, consul van de Republiek te Tripoli, 1773.; 404; 1 omslag
        - Stukken betreffende moeilijkheden bij de uitvoer van koolzaad uit Duinkerken, 1773-1774.; 405; 1 omslag
        - Stukken betreffende verhoogde invoerrechten op garens, 1773-1776.; 406; 1 omslag
        - Stukken betreffende het terugkrijgen van gelden, in beslag genomen door de Franse douane in Antwerpen van Lazarus Marcus, koopman te Amsterdam, 1774.; 407; 1 omslag
        - Stukken betreffende moeilijkheden bij het overladen van goederen te Marseille door Simon Rijs, consul van de Republiek te Tripoli, 1774.; 408; 1 omslag
        - Stukken betreffende invoerrechten geheven te Bordeaux op Nederlandse koopwaar, 1774-1776.; 409; 1 omslag
        - Stukken betreffende de confiscatie te Marseille van goederen van de `Herman', kapitein Cornelis Everts, eigenaars Herman van Coopstad en Oostendorp te Rotterdam, 1777-1778.; 410; 1 omslag
        - Stukken betreffende een opgelegde boete te Marseille aan Willem Blom, kapitein van de `Catharine', eigenaars Franco en Adriaen Dubbeldemuts te Rotterdam, 1778.; 411; 1 omslag
        - Stukken betreffende confiscatie van goederen te Duinkerken van John Smidt, burger van Vlissingen, 1778-1779.; 412; 1 omslag
        - Stukken betreffende te Duinkerken geëiste douanerechten van Passchier Robbe, kapitein en eigenaar van de `Twee Gebroeders' uit Amsterdam, 1779.; 413; 1 omslag
        - Stukken betreffende moeilijkheden bij de uitvoer van twee te Duinkerken door Holman uit Vlissingen gekochte vissersscheepjes, 1779.; 414; 1 omslag
        - Stukken betreffende moeilijkheden over een invoerrecht te La Rochelle van Rohas Berkel, kapitein van de `Jonge Alida' uit Maassluis, 1779.; 415; 1 omslag
        - Stukken betreffende een verbod van invoer van twee partijen kaas bestemd voor De Veer, Bugnot & Cie. in Marseille, 1779.; 416; 1 omslag
        - Stukken betreffende een borgsom te Rouen gevraagd van kapitein Jacob Andrijes de Boer, inzake een geschil over vatgeld, 1779.; 417; 1 omslag
        - Stukken betreffende het eisen van invoerrechten te Caen van Job Reuirds, kapitein van de `Twee Gebroeders', en Olfert Jansen, kapitein van de `Voorzichtigheid', 1779.; 418; 1 omslag
        - Stukken betreffende het betalen van tonnengeld te Bayonne door het schip de `Prins van Oranje', kapitein Christian Stinger, eigenaars James Turing & Zn. te Middelburg, 1779.; 419; 1 omslag
        - Stukken betreffende te veel betaald tonnengeld te Bordeaux van de `Juffrouw Anne', kapitein Arend Peterson, en de `Zorgwijk', kapitein Hendrik Bogena, 1779.; 420; 1 omslag
        - Stukken betreffende een heffing van invoerrecht te Calais op de lading van de `Spaanse Visser', kapitein Pieter de Wit, en van de `Juffrouw Adriana', kapitein Jan Klaasz., eigenaars Franco en Adrianus Dubbeldemuts te Rotterdam, 1779-1780.; 421; 1 omslag
        - Stukken betreffende het betalen van douanerechten te Morlaix door Jacob Andries, kapitein van de `Dame Auke', eigenaar Jan Willem Boelewout, koopman te Amsterdam, 1780.; 422; 1 omslag
        - Stukken betreffende in Duinkerken geëiste douanerechten van de `Neptunus', kapitein Juriaan Wiebes, 1780.; 423; 1 omslag
        - Stukken betreffende de confiscatie te Marseille van goederen van de `Johanna, Lambert en Christina', kapitein Pieter Couvret, 1780.; 424; 1 omslag
        - Stukken betreffende een recht geheven op het eiland Oléron op de lading van de `Goede Hoop', kapitein Pieter Klaassen, 1780.; 425; 1 omslag
        - Stukken betreffende geheven rechten te L'Orient op de lading van de `Prospérité', kapitein Jan Pieters Zweed, 1782.; 426; 1 omslag
        - Stukken betreffende geheven rechten te Marseille op de lading van de `Catharina Cornelia', kapitein Cornelis Janse, 1782.; 427; 1 omslag
        - Stukken betreffende de heruitvoer van de lading van het met averij in Le Havre binnengelopen schip de `Catharina Sophia', 1783.; 428; 1 omslag
        - Stukken betreffende confiscatie te Marseille van goederen van de `Providence', kapitein Frurest Guerrit Vince van Hamburg, 1784-1785.; 429; 1 omslag
        - Stukken betreffende moeilijkheden te Marseille van Jan Grins, kapitein van de `Fortune', eigenaars James Enslie en anderen te Amsterdam, 1786.; 430; 1 omslag
        - Stukken betreffende buitengewone rechten geheven op de lading van de `Foretager', kapitein Alexander Watson, in Marseille, 1786.; 431; 1 omslag